臺灣臺中地方法院刑事裁定
111年度聲字第1863號
聲  請  人  臺灣臺中地方檢察署檢察官
受  刑  人  孫文慶



上列聲請人因受刑人數罪併罰有二裁判以上，聲請定其應執行之
刑（111 年度執聲字第1293號），本院裁定如下：
    主    文
孫文慶因犯如附表所示之罪所處之刑，徒刑部分應執行有期徒刑
陸年肆月，罰金部分應執行罰金新臺幣貳萬伍仟元，罰金如易服
勞役，以新臺幣壹仟元折算壹日。
    理    由
一、聲請意旨略以：受刑人孫文慶犯數罪，先後經判決確定如附
    表，應依刑法第53條、第51條第5 、7 款規定，定應執行之
    刑，爰依刑事訴訟法第477 條第1 項聲請裁定，併請依照刑
    法第42條第3 項，諭知易服勞役之折算標準等語。
二、按裁判確定前犯數罪者，併合處罰之；數罪併罰，有2 裁判
    以上者，依刑法第51條之規定，定其應執行之刑；宣告多數
    有期徒刑者，於各刑中之最長期以上，各刑合併之刑期以下
    ，定其刑期，但不得逾30年；宣告多數罰金者，於各刑中之
    最多額以上，各刑合併之金額以下，定其金額，刑法50條第
    1 項前段、第53條及第51條第5 款、第7 款分別定有明文。
    又「（第1項）裁判確定前犯數罪者，併合處罰之。但有下
    列情形之一者，不在此限：一、得易科罰金之罪與不得易科
    罰金之罪。二、得易科罰金之罪與不得易服社會勞動之罪。
    三、得易服社會勞動之罪與不得易科罰金之罪。四、得易服
    社會勞動之罪與不得易服社會勞動之罪。」、「（第2項）
    前項但書情形，受刑人請求檢察官聲請定應執行刑者，依第
    51條規定定之。」，同法第50條亦規定甚明。次按法律上屬
    於自由裁量之事項，有其外部性界限及內部性界限，並非概
    無拘束；數罪併罰有二裁判以上宣告多數有期徒刑者，依上
    開規定係採「限制加重原則」規範執行刑之法定範圍，為其
    定刑之外部界限，乃因一律將宣告刑累計執行，刑責恐將偏
    重而過苛，不符現代刑事政策及刑罰之社會功能，而有必要
    透過定應執行刑程序，授權法官對被告本身及所犯各罪為總
    檢視，進行充分而不過度之評價，以妥適調整之（最高法院
    108 年度台抗字第671 號裁定意旨參照）。
三、經查，受刑人因竊盜等案件，經本院先後判處如附表所示之
    刑，均經分別確定在案，有各該判決書及臺灣高等法院被告
    前案紀錄表各1 份在卷可稽。而就附表所處徒刑部分，附表
    編號6 、8 、11、12為不得易刑處分之罪、附表編號13為不
    得易科罰金、得易服社會勞動之罪，其餘則為得易刑處分之
    罪，屬刑法第50條第1 項但書之情形，茲檢察官依受刑人之
    請求向本院聲請定其應執行之刑，有臺灣臺中地方檢察署刑
    法第50條第1 項但書案件是否請求定應執行刑調查表在卷可
    稽，本院審核認聲請為正當，並衡酌受刑人所犯各罪之犯罪
    類型、行為態樣、手段、動機、侵害法益種類及責任非難程
    度，暨附表部分徒刑經定應執行刑（詳如附表備註欄所載）
    等一切情狀，經整體評價後，定其應執行之刑如主文所示，
    並就罰金部分諭知易服勞役之折算標準。
四、依刑事訴訟法第477條第1項，刑法第53條、第51條第5款、
    第7款、第42條第3項前段，裁定如主文。
中　　華　　民　　國　　111 　年　　8 　　月　　19　　日
                  刑事第十二庭    法官    廖慧娟
以上正本證明與原本無異。
如不服本裁定，應於收受送達後5日內向本院提出抗告狀。（應
附繕本）
　　　　　　　　　　　　　　　　書記官    陳青瑜
中　　華　　民　　國　　111 　年　　8 　　月　　19　　日
附表：
編      號          1                  2                  3 罪      名  竊盜  竊盜            竊盜 宣  告  刑  各有期徒刑3月，共6罪 有期徒刑4月        各有期徒刑3月，共5罪  犯 罪 日 期  109年10月18日至110年2月6日 110年1月18日 109年12月21日至110年1月6日 偵查(自訴)機關年度案號  臺中地檢110年度偵字第11660號等   臺中地檢110年度偵字第11660號等    臺中地檢110年度偵字第6049號等  最後事 實審 法   院      臺中地院           臺中地院           臺中地院  案  號      110年度簡字第597號              110年度簡字第597號                110年度簡字第761號   判決日期 110年6月24日      110年6月24日      110年8月20日 確定判 決  法    院      臺中地院         臺中地院           臺中地院  案   號  110年度簡字第597號 110年度簡字第597號 110年度簡字第761號  判決確定日期    110年8月5日                      110年8月5日                      110年9月14日 備      註             臺中地檢110年度執字第10456號（編號1至2經定應執行有期徒刑10月）  臺中地檢110年度執字第13568號（應執行有期徒刑7月） 

編      號          4                  5                  6 罪      名  竊盜  竊盜            竊盜 宣  告  刑  有期徒刑4月 各有期徒刑3月，共3罪        有期徒刑7月 犯 罪 日 期  109年12月27日  109年12月12日至109年12月20日 109年9月7日①  偵查(自訴)機關年度案號  臺中地檢110年度偵字第5567號等    臺中地檢110年度偵字第5567號等    臺中地檢109年度偵字第31418號等  最後事 實審 法   院      臺中地院           臺中地院           臺中地院  案  號      110年度易字第860號 110年度易字第860號 110年度易字第151號  判決日期 110年8月23日      110年8月23日    110年9月28日 確定判 決  法    院      臺中地院         臺中地院           臺中地院  案   號 110年度易字第860號 110年度易字第860號 110年度易字第151號  判決確定日期    110年9月22日                      110年9月22日                      110年10月26日 備      註             臺中地檢110年度執字第11597號（編號4至5經定應執行有期徒刑7月）  臺中地檢110年度執字第13190號 

編      號          7                  8                  9 罪      名  竊盜  竊盜            竊盜 宣  告  刑  各有期徒刑4月，共2罪 有期徒刑7月        各有期徒刑3月，共15罪  犯 罪 日 期  110年3月17日、110年2月1日 109年11月12日 109年9月4日至110年4月6日 偵查(自訴)機關年度案號  臺中地檢110年度偵字第25179號等    臺中地檢110年度偵字第9057號等   臺中地檢110年度偵字第9057號等  最後事 實審 法   院      臺中地院           臺中地院           臺中地院  案  號   110年度簡字第918號 110年度易字第1666號             110年度易字第1666號   判決日期 110年9月29日      110年11月30日      110年11月30日 確定判 決  法    院      臺中地院         臺中地院           臺中地院  案   號 110年度簡字第918號          110年度易字第1666號            110年度易字第1666號  判決確定日期    110年11月2日                      110年12月28日                      110年12月28日 備      註             臺中地檢110年度執字第13566號（應執行有期徒刑6月） 臺中地檢111年度執字第993號 臺中地檢111年度執字第992號（編號9至10應執行有期徒刑2年3月） 

編      號          10                  11                  12 罪      名  竊盜  竊盜            詐欺 宣  告  刑  各有期徒刑4月，共2罪 有期徒刑7月        有期徒刑1年3月、併科罰金新臺幣2萬元   犯 罪 日 期  110年1月8日、110年3月2日 109年11月4日 110年4月7日至110年4月14日① 偵查(自訴)機關年度案號  臺中地檢110年度偵字第9057號等    臺中地檢110年度偵字第374號    臺中地檢110年度偵字第17337號等  最後事 實審 法   院      臺中地院           中高分院           臺中地院  案  號     110年度易字第1666號              110年度上易字第949號                110年度金訴字第682號   判決日期 110年11月30日      111年1月11日      111年1月12日 確定判 決  法    院      臺中地院         中高分院           臺中地院  案   號      110年度易字第1666號          110年度上易字第949號            110年度金訴字第682號   判決確定日期    110年12月28日                      111年1月11日                      111年2月8日 備      註             臺中地檢111年度執字第992號（編號9至10應執行有期徒刑2年3月） 臺中地檢111年度執字第1816號 臺中地檢111年度執字第2388、2388-1號 

編      號          13                14                  15 罪      名  洗錢防制法  竊盜            竊盜 宣  告  刑  有期徒刑5月、併科罰金新臺幣1萬元  有期徒刑3月        有期徒刑5月  犯 罪 日 期  110年3月31日至110年4月13日 110年1月15日 110年4月4日①  偵查(自訴)機關年度案號  臺中地檢110年度偵字第17337號等    臺中地檢110年度偵字第37212號    臺中地檢110年度偵字第30536號  最後事 實審 法   院      臺中地院           臺中地院           臺中地院  案  號 110年度金訴字第682號              111年度簡字第16號                111年度簡字第63號   判決日期 111年1月12日      111年1月14日      111年3月4日 確定判 決  法    院      臺中地院         臺中地院           臺中地院  案   號      110年度金訴字第682號          111年度簡字第16號            111年度簡字第63號    判決確定日期    111年2月8日                      111年2月9日                      111年4月6日 備      註             臺中地檢111年度執字第2387、2387-1號 臺中地檢111年度執字第2635號 臺中地檢111年度執字第5505號 

編      號          16        罪      名  竊盜  宣  告  刑  各有期徒刑3月，共2罪 、有期徒刑4月 犯 罪 日 期  109年12月31日至110年1月23日 偵查(自訴)機關年度案號  臺中地檢110年度偵字第40956號等    最後事 實審 法   院      臺中地院       案  號 111年度易字第294號               判決日期 111年3月29日      確定判 決  法    院      臺中地院     案   號 111年度易字第294號  判決確定日期    111年5月3日              備      註             臺中地檢111年度執字第5787號（應執行有期徒刑6月）